【裁判字號】    97,消債清,27
【裁判日期】    980225
【裁判案由】    清算事件
【裁判全文】
臺灣基隆地方法院民事裁定            97年度消債清字第27號
債  務  人  甲○○
代  理  人  陳宜君律師
上列債務人因消費者債務清理事件聲請清算，本院裁定如下：
    主  文
債務人甲○○自中華民國九十八年二月二十五日中午十二時起開
始清算程序，並同時終止清算程序。
    理  由
一、按法院開始清算程序之裁定，應載明其年、月、日、時，並
    即時發生效力；債務人之財產不敷清償清算程序之費用時，
    法院應裁定開始清算程序，並同時終止清算程序，消費者債
    務清理條例第83條第1項、第85條第1項分別定有明文。
二、本件聲請意旨略以：債務人不能清償債務，於本條例施行前
    ，曾依中華民國銀行公會會員辦理消費金融案件無擔保債務
    協商機制（以下簡稱銀行公會債務協商機制）與金融機構成
    立協商，約定每月繳納新臺幣（下同）17,286元，然債務人
    生病前，每月薪資約34,000元，扣除依協商條件每月應清償
    之金額17,286元，僅餘16,714元，實無法維持一家五口最低
    基本生活；又債務人於97年 4月間發現罹患晚期舌基部惡性
    腫瘤，於97年 4月22日住院接受化學治療、放射線治療，目
    前已出院，但仍必須長期休養，無法工作，故確有不可歸責
    於己致履行有重大困難之事由，復未經法院裁定開始更生程
    序或許可和解或宣告破產，為此向本院聲請清算等語。
三、經查：債務人所主張之上開事實，業據提出財產及收入狀況
    說明書、債權人清冊、依銀行公會債務協商機制成立協商之
    協議書暨還款計劃、全國財產稅總歸戶財產查詢清單、綜合
    所得稅各類所得資料清單、戶籍謄本、聯合徵信中心當事人
    綜合信用報告、長庚紀念醫院診斷證明書、薪資明細表、勞
    工保險卡等件為證，堪認屬實。本院審酌債務人之收入扣除
    依協商條件應清償之金額後，所剩餘額已不足以維持家庭最
    低生活所需，且債務人目前罹患惡性腫瘤而無法工作，故債
    務人客觀上確有不可歸責於己之事由，並非主觀上惡意不履
    行協商，復查無消費者債務清理條例第6條第3項、第 8條或
    第46條各款所定駁回清算聲請之事由存在，債務人聲請清算
    ，為有依據，應予准許。又依債務人所提財產及收入狀況說
    明書記載，債務人名下僅有機車一輛，堪認債務人之財產應
    不敷清償清算程序之費用，爰裁定本件開始清算程序，並同
    時終止清算程序。
四、末按法院終止清算程序後，債務人之債務並非當然免除，應
    由法院斟酌消費者債務清理條例有關免責之規定，例如第13
    3條、第134條、第 135條等，依職權認定是否裁定免責，附
    此敘明。
五、依消費者債務清理條例第85條第1項，裁定如主文。
中    華    民    國    98    年     2    月    25    日
                  民事庭法  官  陳湘琳
以上正本係照原本作成。
開始清算程序之裁定不得抗告，如不服同時終止清算程序之裁定
，應於裁定送達後10日內，以書狀向本院提出抗告，並繳納抗告
費新臺幣1,000元。
中    華    民    國    98    年     2    月    25    日
                        書記官  張慧儀


司法院資訊處製作；財團法人民間司法改革基金會備份。
